PABLO DE LA SIERRA

DESARROLLADOR FULL STACK

pablodelasierra7@gmail.com

+34 668559891

in linkedin.com/in/pablosierra-dev

portoflio-pablosierra.netlify.app/

PERFIL PROFESIONAL

Desarrollador Web Junior con conocimientos tanto en Frontend como en Backend. Apasionado por aprender y mejorar continuamente, me encanta crear interfaces interactivas y modernas que optimicen la experiencia del usuario. Mi enfoque actual está centrado en el desarrollo Frontend. No obstante, también disfruto trabajando en la lógica y estructura de las aplicaciones, por lo que estoy abierto a oportunidades en ambas áreas

HABILIDADES Y COMPETENCIAS

Lenguajes y tecnologías

- HTML, CSS, JavaScript, PHP
- Tailwind CSS, Bootstrap
- Symfony, React

Otros conocimientos

- Base de datos (SQL)
- Control de versiones con Git
- Despliegue de aplicaciones con Docker
- Redes

Habilidades blandas

- Resolución de problemas
- Trabajo en equipo
- · Adaptabilidad al cambio
- Aprendizaje continuo
- Atención al detalle

EXPERIENCIA LABORAL

Desarrollador web | Navantia, S.A, España

Período de prácticas: Marzo 2024 - Junio 2024

- Colaboré en el diseño y desarrollo de un portal intranet corporativo enfocado en la divulgación de tecnologías de Modelización y Simulación como parte de las iniciativas de transformación digital de Navantia. Participé en la fase inicial del proyecto, contribuyendo a la planificación de las funcionalidades clave y la estructura general del portal
- Trabajé en el diseño y desarrollo de la web de Navantia COEX Smart Ships, enfocándome en mejorar la navegación, la accesibilidad y la experiencia del usuario, siempre alineado con los estándares corporativos para asegurar una experiencia fluida y accesible.

Técnico informático | Maximinos School Cluster, Portugal

Período de prácticas: Marzo 2022 - Junio 2022

 Durante mi Erasmus en Portugal, colaboré con el personal de IT de un instituto en la instalación y configuración de redes, el mantenimiento de equipos informáticos y la resolución de problemas técnicos, contribuyendo al soporte diario de la infraestructura tecnológica del centro.

FORMACIÓN ACADEMICA

Grado Superior en Desarollo de Aplicacioones Web

IES Francisco Romero Vargas | 2022 - 2024

Grado Medio en Sistemas Microinformáticos y Redes

La Salle Sgdo. Corazon de Jesús | 2020 - 2022